臺灣高等法院刑事判決
110年度上訴字第582號
上  訴  人  
即  被  告  白文隆



上列上訴人即被告因詐欺等案件，不服臺灣臺北地方法院109年
度審訴字第632號，中華民國109年12月9日第一審判決（起訴案
號：臺灣臺北地方檢察署108年度偵字第28094號），提起上訴，
本院判決如下：
    主  文
原判決關於白文隆部分撤銷。
白文隆犯三人以上共同詐欺取財罪，處有期徒刑壹年。扣案之三
星牌行動電話壹支、新臺幣柒萬元均沒收。
    事  實
一、白文隆與葉玟承（業經原審判決確定）於民國108年11月12
    日，加入通訊軟體「易信」上暱稱「大姐大」、「阿波羅」
    、「馬力歐」、「詹姆士哈登」等姓名、年籍均不詳之成年
    人所組成之詐欺集團，由白文隆與葉玟承擔任提領詐欺款項
    ，再將所領款項交回詐欺集團之車手工作，「大姐大」、「
    阿波羅」、「馬力歐」等人則負責通知白文隆與葉玟承於指
    定時間，至指定地點之自動櫃員機提款，「阿波羅」並負責
    收取贓款工作，「詹姆士哈登」則負責轉交銀行帳戶存摺、
    提款卡給白文隆及葉玟承提領款項使用。白文隆、葉玟承即
    與該詐欺集團成員共同意圖為自己不法之所有，基於三人以
    上共同詐欺取財、洗錢之犯意聯絡，由該詐欺集團成員先以
    不詳方式取得人頭帳戶即遠東國際商業銀行帳號0000000000
    0000號帳戶（戶名鄧柏翔，下稱遠東銀行帳戶）之存摺、提
    款卡及密碼，再由該集團不詳成員於108年11月13日上午9時
    43分許，致電戴淑芳佯稱：係戴淑芳之友人「丁美玉」，因
    急需欲向戴淑芳借款云云，致戴淑芳陷於錯誤，於同日上午
    10時2分許，在屏東縣○○鄉○○路00號之辦公室內，以網路轉
    帳方式，轉帳新臺幣（下同）3萬元至遠東銀行帳戶，又於
    同日上午10時48分許，至位於屏東縣○○鄉○○路00號之中華郵
    政股份有限公司鹽埔郵局以臨櫃匯款方式，匯款12萬元至遠
    東銀行帳戶（匯入時間為同日中午12時53分許）。「詹姆士
    哈登」則與白文隆相約於同日上午10時至10時30分間之某時
    許，在新北市○○區○○路0段000號附近之公車站牌，將遠東銀
    行帳戶之存摺、提款卡交給白文隆與葉玟承，復以通訊軟體
    「易信」告知提款卡密碼後，白文隆與葉玟承即依指示提領
    款項，先由葉玟承駕駛車牌號碼0000-00號自小客車搭載白
    文隆至新北市○○區○○路000號國泰世華銀行，葉玟承並在旁
    把風，白文隆則以前揭提款卡操作該銀行自動櫃員機，而於
    同日上午11時52分許、12時1分許，先後接續提領2萬元、1
    萬元（合計3萬元），再依「阿波羅」指示，連同渠等自其
    他帳戶所領金額，合計共18萬元，攜至○○區○○路0段000號摩
    斯漢堡店，全數交給詐欺集團之不詳成員，白文隆因此獲得
    提領金額2％之報酬。嗣於戴淑芳匯入上述12萬元後，白文隆
    與葉玟承復依指示，由葉玟承駕駛上開自小客車搭載白文隆
    至新北市○○區○○路0段00號之中華郵政深坑郵局，白文隆在
    旁把風，葉玟承則以前揭提款卡操作該郵局自動櫃員機，而
    於同日下午1時9分、1時10分（6秒、57秒）、1時11分許，
    先後接續提領2萬元、2萬元、2萬元、1萬元（合計7萬元）
    ，並於提領後離開現場。然渠等其後又欲至該郵局提領款項
    而又駕車折返，經警於同日下午4時10分許在該郵局前發現
    渠等形跡可疑，予以攔檢盤查，並徵得渠等之同意後，對渠
    等執行搜索，當場扣得白文隆與詐欺集團成員聯繫使用之三
    星牌行動電話1支、上開7萬元等物，始因而查獲上情。　
二、案經新北市政府警察局新店分局報請臺灣臺北地方檢察署檢
    察官偵查起訴。
    理  由
壹、證據能力方面
一、按被告以外之人於審判外之言詞或書面陳述，除法律有規定
    者外，不得作為證據，刑事訴訟法第159條第1項固定有明文
    ；惟被告以外之人於審判外之陳述，雖不符同法第159條之1
    至第159條之4之規定，而經當事人於審判程序同意作為證據
    ，法院審酌該言詞陳述或書面陳述作成時之情況，認為適當
    者，亦得為證據，同法第159條之5第1項亦定有明文。經查
    ，本判決所引用之被告以外之人於審判外之陳述，固均屬傳
    聞證據，惟上訴人即被告白文隆就前揭審判外陳述均表示同
    意具有證據能力（見本院卷第62至64頁）；而檢察官亦表示
    上開證據均有證據能力（同上卷頁）。本院審酌上開證據製
    作時之情況，尚查無違法不當及證明力明顯過低之瑕疵，亦
    認為以之作為證據應屬適當，爰逕依刑事訴訟法第159條之5
    第1項規定，認前揭證據均例外有證據能力。
二、本判決所引用之其餘文書證據及證物，並無證據證明係公務
    員違背法定程序所取得，亦無顯有不可信之情況，且經本院
    於審理期日合法調查，該等證據自得作為本案裁判之資料。
貳、實體方面
一、認定犯罪事實所憑證據及理由
  ㈠上開犯罪事實，業據被告於偵訊、原審及本院審理時均坦承
    不諱（見偵卷第289、290頁、原審卷第77、110、150、162
    、169頁、本院卷第61、62頁），核與同案被告葉玟承於警
    詢、偵訊時及證人即被害人戴淑芳於警詢時所為供證之情節
    大致相符（見偵卷第43至61、65至67、287至289頁），並無
    明顯矛盾或不合常情之處，復有內政部警政署反詐騙諮詢專
    線紀錄表、屏東縣政府警察局里港分局新圍派出所受理詐騙
    帳戶通報警示簡便格式表、165專線協請金融機構暫行圈存
    疑似詐欺款項通報單、自願受搜索同意書、新北市政府警察
    局新店分局搜索扣押筆錄、扣押物品目錄表、監視器錄影畫
    面翻拍照片、查獲現場暨扣案物採證照片、通訊軟體「易信
    」對話紀錄翻拍照片、車輛詳細資料報表、遠東國際商業銀
    行109年2月25日（109）遠銀詢字第0000407號函所附之活期
    存款往來明細查詢、客戶基本資料、同銀行109年3月30日（
    109）遠銀詢字第0000682號函所附之活期存款往來明細查詢
    、扣案手機採證照片等件在卷可佐（見偵卷第71至84、87至
    91、97至115、125至129、141至145、147至169、183至185
    、187至189、191至245、259、335至341、363至365、413、
    417頁），以及三星牌行動電話、現金7萬元等物扣案可稽。
    　
　㈡被告所為確屬洗錢之犯行：
　　按洗錢防制法所稱洗錢，指下列行為：一、意圖掩飾或隱匿
    特定犯罪所得來源，或使他人逃避刑事追訴，而移轉或變更
    特定犯罪所得。二、掩飾或隱匿特定犯罪所得之本質、來源
    、去向、所在、所有權、處分權或其他權益者。三、收受、
    持有或使用他人之特定犯罪所得，洗錢防制法第2條定有明
    文。故行為人如有上揭各款所列洗錢行為者，即成立同法第
    14條第1項之洗錢罪。從而，倘詐欺集團向被害人施用詐術
    後，為隱匿其詐欺所得財物之去向，而令被害人將其款項轉
    入該集團所持有、使用之人頭帳戶，並由該集團所屬之車手
    前往提領詐欺所得款項得逞，如能證明該帳戶內之資金係本
    案詐欺之特定犯罪所得，即已該當於洗錢防制法第14條第1
    項之洗錢罪（最高法院108年台上字第1744號判決意旨參照
    ）。本案詐欺集團向被害人施用詐術後，為隱匿詐欺所得去
    向，乃誘騙被害人將受騙款項匯至渠等所掌控之人頭帳戶即
    遠東銀行帳戶內，並推由被告及葉玟承依指示前往提領受騙
    款項，再轉交詐欺集團成員，業已製造金流之斷點，而隱匿
    該犯罪所得之去向，致無從或難以追查前揭犯罪所得。揆諸
    首揭說明，被告所為自屬洗錢防制法第2條第2款所規範之洗
    錢行為。　　
　㈢依下列說明，被告與葉玟承及「大姐大」、「阿波羅」、「
    馬力歐」、「詹姆士哈登」等詐欺集團成員間確有犯意聯絡
    ：
  ⒈按共同實行犯罪行為之人，在共同意思範圍以內，各自分擔
    犯罪行為之一部，彼此協力、相互補充以達其犯罪之目的者
    ，即應對於全部所發生之結果，共同負責，故不以實際參與
    犯罪構成要件行為或參與每一階段之犯罪行為為必要。又共
    同正犯之意思聯絡，原不以數人間直接發生者為限，即有間
    接之聯絡者，亦包括在內（最高法院107年度台上字第4444
    號判決意旨參照）。
  ⒉依前述各項事證，可知本件詐欺集團於詐欺犯行之分工上極
    為精細，分別有實施詐術之機房人員、提領受騙款項之車手
    人員（即如被告、葉玟承）、指揮車手之人員（即如「大姐
    大」、「阿波羅」、「馬力歐」）、交付車手提款卡之人員
    （即如「詹姆士哈登」）、向車手人員收取詐騙所得之收水
    人員等各分層成員，以遂行詐欺犯行而牟取不法所得，集團
    成員間固未必彼此有所認識或清楚知悉他人所分擔之犯罪分
    工內容，然此一間接聯絡犯罪之態樣，正係具備一定規模犯
    罪所衍生之細密分工模式，參與犯罪者透過相互利用彼此之
    犯罪角色分工，而形成一個共同犯罪之整體以利犯罪牟財。
    職是之故，被告既對參與詐欺集團而遂行本案詐欺犯行有所
    認知，堪認其對集團成員彼此間係透過分工合作、互相支援
    以完成詐欺取財之犯罪行為一節當亦有所預見，則其既係以
    自己共同犯罪之意思，相互支援及分工合作，以達詐欺犯罪
    之目的，自應就所參與犯罪之全部犯罪結果共同負責，而應
    論以共同正犯，其理至明。至被告縱使未與詐欺集團其他成
    員謀面或直接聯繫，亦未明確知悉集團內其他成員身分及所
    在，彼此互不認識，亦不過係詐欺集團細密分工模式下之當
    然結果，自無礙於被告仍屬共同正犯之認定。
　㈣至公訴意旨雖認：本案提領、交付詐欺款項之過程，係被告
    與葉玟承依指示於108年11月13日上午取得遠東銀行帳戶提
    款卡後，由葉玟承駕駛自小客車搭載被告，至新北市○○區○○
    路0段000號之兆豐國際商業銀行，並由被告在旁把風，葉玟
    承則以該提款卡操作該銀行自動櫃員機，陸續提領共15萬元
    ，且在上開摩斯漢堡店交付詐欺集團成員云云。然查本案提
    領、交付詐欺款項之過程應係：被害人匯入上述3萬元後，
    由被告先在新北市○○區○○路000號國泰世華銀行之自動櫃員
    機接續提領2萬元、1萬元（合計3萬元），葉玟承則在旁把
    風，之後渠等乃將該3萬元連同自其他帳戶所提領之15萬元
    在前揭摩斯米漢堡店交付詐欺集團成員；嗣被害人又匯入12
    萬元後，再由葉玟承在新北市深坑區深坑郵局接續提領2萬
    元（3次）、1萬元（共計7萬元），被告則在旁把風，渠等
    提領後曾離開現場，但復又欲至該郵局提領款項而折返，即
    於同日下午4時10分許經員警盤檢而查獲，並扣得該7萬元，
    此經被告與葉玟承各自供明在卷（見偵卷第27至29、33、53
    、59、290頁），並有遠東國際商業銀行前開109年3月30日
    函文所附之活期存款往來明細查詢在卷可稽（見偵卷第365
    頁）。是以公訴意旨所指提領、交付詐欺款項之過程容有誤
    會，尚難採認。
　㈤綜上所述，足徵被告任意性之自白核與事實相符，自堪採信
    。是以本件事證已臻明確，被告之犯行應堪認定。　　　
二、論罪之說明
  ㈠被告之罪名：
　⒈本案詐欺犯行之參與者，至少有被告、葉玟承、「大姐大」
    、「阿波羅」、「馬力歐」、「詹姆士哈登」等成員，已達
    3人以上，是核被告所為，係犯刑法第339條之4第1項第2款
    之三人以上共同詐欺取財罪（下稱加重詐欺罪）、洗錢防制
    法第14條第1項之洗錢罪。　　
　⒉又起訴書所載犯罪事實業已敘明被告有洗錢之事實，此部分
    已屬檢察官起訴之範疇，雖起訴書就被告所犯法條漏未記載
    洗錢罪之罪名，但並不影響檢察官就此部分業已起訴之效力
    ，且經本院告知被告（見本院卷第59頁），並予被告表示意
    見之機會，已無礙被告之防禦權，本院自得就此部分逕為實
    體判決。
　㈡共同正犯：　
　　被告與葉玟承及「大姐大」、「阿波羅」、「馬力歐」、「
    詹姆士哈登」等人其他詐欺集團成員間，就上揭犯行有犯意
    聯絡及行為分擔，為共同正犯。
　㈢接續犯：
    被告先後多次自遠東銀行帳戶內提領受騙款項之行為，顯係
    基於加重詐欺、洗錢之單一目的而為接續之數行為，因侵害
    之法益同一，且各行為均係在密切接近之時間內實施完成，
    彼此獨立性極為薄弱，依一般社會健全觀念認難以強行分開
    ，是在刑法評價上，應視為一加重詐欺、洗錢行為之接續施
    行，而各論以接續犯之包括一罪。　
　㈣想像競合犯：
　　被告所犯加重詐欺罪與洗錢罪，均係為求詐得被害人之金錢
    ，犯罪目的單一，亦有局部同一之情形，為想像競合犯，依
    刑法第55條規定，應從一重之加重詐欺罪處斷。　　
三、撤銷改判之理由
  ㈠原審經詳細調查後，以被告犯罪之事證明確，予以論罪科刑
    ，固非無見。惟查：⑴被告及葉玟承提領、交付詐欺款項之
    過程，應係先在新北市○○區○○路000號國泰世華銀行之自動
    櫃員機接續提領3萬元，並將之交付詐欺集團某成員，嗣又
    在新北市深坑區深坑郵局接續提領7萬元，然未及交付詐欺
    集團前，即遭警查獲而扣押，業見前述，乃原判決就提領、
    交付詐欺款項之過程，誤認為係在新北市○○區○○路0段000號
    之兆豐國際商業銀行，接續提領15萬元，且已全數交付詐欺
    集團，自有未合。⑵被告前已因涉犯加重詐欺罪等之前案先
    繫屬於臺灣士林地方法院，則前案之加重詐欺犯行即為「首
    次」犯行，被告參與犯罪組織罪部分與之具有想像競合犯之
    裁判上一罪關係，即應由前案併予審判，自非本案所得審究
    ，公訴意旨猶就此部分於本案重行起訴，依法當應不另為不
    受理之諭知（詳見後述），乃原判決併予實體審理，亦有未
    合。
　㈡至被告上訴意旨雖略以：被告承認犯罪，且與被害人於原審
    以5萬元經調解成立，被告已給付5,000元，就所餘4萬5,000
    元亦願全數給付，故原審量刑過重，爰請從輕量刑云云。惟
    按量刑係法院就繫屬個案犯罪之整體評價，為事實審法院得
    依職權自由裁量之事項，故量刑判斷當否之準據，應就判決
    之整體觀察為綜合考量，不可摭拾其中片段，遽予評斷，苟
    已以行為人之責任為基礎，並斟酌刑法第57條各款所列情狀
    ，在法定刑度內，酌量科刑，無偏執一端，致明顯失出失入
    情形，即不得任意指摘為違法（最高法院108年度台上字第2
    294號判決意旨參照）。本院審酌原審就被告之犯罪情節及
    科刑部分之量刑基礎，已於原判決理由欄內具體說明（見原
    判決第6頁第8至19行），顯已斟酌刑法第57條各款事由而為
    刑之量定，係以行為人責任為基礎，兼顧對被告有利與不利
    之科刑資料，既未逾越法定範圍，亦無違背公平正義之精神
    ，客觀上不生量刑畸重或有所失入之裁量權濫用，核與罪刑
    相當原則無悖，自不得再任意指摘或摭拾其中之片段而指稱
    原判決量刑有所不當或違法。況被告所犯之加重詐欺罪法定
    最低本刑為有期徒刑1年，原審亦僅量處有期徒刑1年，已是
    最低度刑，對被告至為寬厚，縱仍與被告主觀上之期待有所
    落差，仍難遽指原審量刑有何違誤。
　㈢準此，被告上訴指摘原審量刑過重，並非可採，是其上訴固
    無理由，但原判決既有前開未恰之處，已屬無可維持，自應
    由本院予以撤銷，另為適法判決。
四、自為科刑及沒收之說明
  ㈠科刑部分：
    本院以行為人之責任為基礎，審酌現今詐欺集團之詐騙事件
    層出不窮、手法日益翻新，政府及相關單位無不窮盡心力追
    查、防堵，大眾傳播媒體更屢屢報導民眾因被騙受損，甚至
    畢生積蓄因此化為烏有之相關新聞，被告正值年輕，本應依
    循正軌獲取所得，詎其不思此為，竟與詐欺集團共同為加重
    詐欺等犯行，而以前揭手法向被害人詐騙金錢，致被害人受
    有非微之損失，亦紊亂社會秩序，是被告所為自應受有相當
    程度之刑事非難；另考量被告於行為時尚無前科紀錄，此有
    本院被告前案紀錄表在卷可按，其於犯後已能坦承犯行（此
    就其洗錢罪部分則為減刑事由），並與被害人於原審經調解
    成立，然迄今僅給付第一期款項5,000元，其餘款項均未依
    約賠償，此有原審法院調解筆錄、本院公務電話查詢紀錄表
    等件在卷可稽（見原審卷第115、116頁、本院卷第83頁），
    且被告於詐欺集團內之分工，較諸實際策畫佈局、分配任務
    、施用詐術之核心份子而言，僅居於聽從指示、代替涉險之
    次要性角色，兼衡被告犯罪之動機、目的、手法、學歷為高
    中畢業之智識程度、從事收垃圾之工作、月薪4萬元及並無
    家人需其扶養之生活狀況（以上見原審卷第170頁）等一切
    情狀，酌情量處如主文欄第2項所示之刑。
　㈡沒收部分：
　⒈扣案之三星廠牌行動電話1支，乃係供被告聯繫詐欺集團之用
    ，且為被告所有，此經被告供承明確（見偵卷第23頁、原審
    卷第168頁），依刑法第38條第2項前段規定，應併予宣告沒
    收。
　⒉扣案之現金7萬元，乃係被告及葉玟承所提領之詐欺款項，為
    渠等與詐欺集團之共同犯罪所得，且被告及葉玟承尚未繳回
    詐欺集團，而仍在渠等實際管領支配下，即遭警方當場查扣
    ，依刑法第38條之1第1項前段，自應併予宣告沒收。
　⒊被告於本案所獲報酬，為其提領3萬元之2％，此經被告及葉玟
    承供明在卷（見原審卷第110、111頁），是被告所獲得之報
    酬為600元（計算式：30,000×2％＝600），該報酬即屬其犯罪
    所得，然因被告業已實際賠償被害人5,000元，已超過該報
    酬金額而無坐享犯罪所得之情形，依刑法第38條之1第5項規
    定，自不予宣告沒收。
　⒋又被告擔任車手所提領之詐欺款項，除遭警方扣案之7萬元及
    其以3萬元之2％作為報酬外，其餘均已交回詐欺集團而非由
    其支配，其亦無任何事實上之共同處分權限，故就該等詐欺
    款項，自不得對被告宣告沒收。　
　⒌扣案之遠東銀行帳戶存摺1本及提款卡1張，固均係本件犯罪
    所用之物，惟該等物品之客觀財產價值低微，且該帳戶已遭
    列為警示帳戶，詐欺集團無從再利用作為詐欺取財工具，予
    以沒收亦不具防制犯罪之效果，不具刑法上之重要性，爰不
    宣告沒收。
五、被告緩刑與否之說明
    按受2年以下有期徒刑、拘役或罰金之宣告，而有刑法第74
    條第1項所列2款情形之一，認以暫不執行為適當者，得宣告
    2年以上5年以下之緩刑，刑法第74條第1項固定有明文。惟
    宣告緩刑，除應具備刑法第74條所定條件外，法院應就被告
    有無再犯之虞，能否由於刑罰之宣告而策其自新，及有無可
    認為暫不執行刑罰為適當之情形等因素而為判斷，屬實體法
    上賦予法院得依職權裁量之事項（最高法院107年度台上字
    第4923號判決意旨參照）。查被告前雖未曾因故意犯罪受有
    期徒刑以上刑之宣告確定，有本院被告前案紀錄表在卷可按
    ，惟衡酌近年來詐欺案件頻傳，且趨於集團化、組織化，甚
    至結合網路、電信、通訊科技，每每造成廣大民眾受騙，此
    與傳統犯罪型態有別，若僅論以一般詐欺罪責，實無法充分
    評價行為人之惡性，從而立法者乃因此增訂加重詐欺罪之規
    定，以求對此種特殊詐欺型態行為之惡性及對於社會影響、
    刑法各罪之衡平，而此種犯行刻經檢警嚴厲查緝，亦經政府
    極力宣導及媒體廣為宣導，被告自無不知之理，其猶參與本
    案詐欺集團而共同對被害人行騙，以其所犯情節而論，實具
    相當惡性，自不宜輕縱；兼以被告前雖無因故意犯罪受有期
    徒刑以上刑之宣告確定之紀錄，但其另因詐欺等案件，甫經
    臺灣士林地方法院以109年度金訴字第120號判決判處有期徒
    刑1年4月；因違反毒品危害防制條例案件，經臺灣新北地方
    法院以109年度訴字第1021號判決判處有期徒刑2年在案，同
    有臺灣士林地方法院109年度金訴字第120號判決、本院被告
    前案紀錄表附卷可考，上開案件雖均尚未確定，但既經法院
    判處相當之罪刑在案，則本案實亦不宜認以不執行刑罰為適
    當；況被告迄今僅賠償被害人第一期款項5,000元，自109年
    8月起即未依約分期賠償其餘款項，而其雖一再表示願賠償
    被害人，但均僅係空口白話，並未真正履行（按：其於本院
    準備程序時雖表示如被害人再次提供匯款帳戶，其將直接把
    賠償款項匯至該帳戶，然經被害人提供帳戶後，被告竟仍遲
    未匯款，且於本院審理時無正當理由未到庭，故迄未依其所
    述賠償，見本院卷第65、75、83頁），難認其有盡力彌縫之
    意。職是之故，若未對被告執行適當刑罰，實無法裨益其之
    再社會化，難期預防及矯正之成效，自不宜宣告緩刑。是被
    告上訴請求宣告緩刑云云，亦無足取。
六、不另為不受理諭知部分
　㈠公訴意旨略以：被告除犯前開加重詐欺罪、洗錢罪外，亦另
    涉有組織犯罪防制條例第3條第1項後段之參與犯罪組織罪嫌
    。
　㈡按已經提起公訴或自訴之案件，在同一法院重行起訴者，應
    諭知不受理之判決，刑事訴訟法第303條第2款定有明文。又
    行為人於參與同一詐欺集團之多次加重詐欺行為，因部分犯
    行發覺在後或偵查階段之先後不同，肇致起訴後分由不同之
    法官審理，為裨益法院審理範圍明確、便於事實認定，即應
    以數案中「最先繫屬於法院之案件」為準，以「該案件」中
    之「首次」加重詐欺犯行與參與犯罪組織罪論以想像競合。
    縱該首次犯行非屬事實上之首次，亦因參與犯罪組織之繼續
    行為，已為該案中之首次犯行所包攝，該參與犯罪組織行為
    之評價已獲滿足，自不再重複於他次詐欺犯行中再次論罪，
    俾免於過度評價及悖於一事不再理原則（最高法院109年度
    台上字第3945號判決意旨參照）。
　㈢經查，被告固有參與犯罪組織之犯行，然本案係於109年5月1
    5日繫屬於原審法院（見原審卷第7頁），而被告前因參與同
    一犯罪組織之加重詐欺等案件，已於109年4月22日先繫屬於
    臺灣士林地方法院以109年度審金訴字第103號審理（後改分
    為同院109年度金訴字第120號，下稱前案），嗣並於110年3
    月12日宣判，目前經被告上訴中而尚未確定，有本院被告前
    案紀錄表、前案判決、本院公務電話查詢紀錄表在卷可按（
    見本院卷第47至54、81頁）。是依首揭說明，前案中之「首
    次」加重詐欺犯行，方屬應與被告參與犯罪組織犯行論以想
    像競合之「首次」加重詐欺犯行，本案加重詐欺犯行即非所
    謂「首次」犯行，僅單獨論罪科刑即可，而無於本案再重複
    審究被告參與犯罪組織罪之餘地。
　㈣準此，公訴意旨認被告涉有參與犯罪組織罪嫌，然其所涉此
    部分罪嫌，應屬前案起訴效力所及之審理範圍，自應由前案
    審理，乃檢察官誤於本案重行起訴，於法即有未合，依上揭
    法律規定，此部分本應諭知不受理之判決，然因公訴意旨認
    此部分與被告加重詐欺罪部分有想像競合犯之裁判上一罪關
    係，是爰就此部分不另為不受理之諭知。
參、被告經合法傳喚，無正當理由未於審理期日到庭，有本院送
    達證書、本院在監在押全國紀錄表等件在卷足憑，爰依刑事
    訴訟法第371條之規定，不待其陳述逕行判決。
據上論斷，應依刑事訴訟法第371條、第369條第1項前段、第364
條、第299條第1項前段，洗錢防制法第14條第1項、第2條第2款
，刑法第11條前段、第28條、第339條之4第1項第2款、第55條、
第38條第2項前段、第38條之1第1項前段，刑法施行法第1條之1
第1項，判決如主文。
本案經檢察官顏伯融提起公訴，被告提起上訴後，由檢察官羅松
芳到庭執行職務。
中　　華　　民　　國　　110 　年　　4 　　月　　28　　日
　　　　　　　　　刑事第九庭  審判長法　官  潘翠雪
　　　　　　　　　　　　　　　　　  法　官  陳俞婷
　　　　　　　　　　　　　　　　　  法　官  陳信旗
以上正本證明與原本無異。
如不服本判決，應於收受送達後20日內向本院提出上訴書狀，其
未敘述上訴之理由者並得於提起上訴後20日內向本院補提理由書
（均須按他造當事人之人數附繕本）「切勿逕送上級法院」。
                                    書記官  董佳貞
中　　華　　民　　國　　110 　年　　4 　　月　　28　　日
附錄本案論罪科刑法條全文：
刑法第339條
    意圖為自己或第三人不法之所有，以詐術使人將本人或第三
    人之物交付者，處五年以下有期徒刑、拘役或科或併科五十
    萬元以下罰金。
    以前項方法得財產上不法之利益或使第三人得之者，亦同。
    前二項之未遂犯罰之。
刑法第339條之4
    犯第三百三十九條詐欺罪而有下列情形之一者，處一年以上
    七年以下有期徒刑，得併科一百萬元以下罰金：
    一、冒用政府機關或公務員名義犯之。
    二、三人以上共同犯之。
    三、以廣播電視、電子通訊、網際網路或其他媒體等傳播工
        具，對公眾散布而犯之。
    前項之未遂犯罰之。
洗錢防制法第2條
    本法所稱洗錢，指下列行為：
    一、意圖掩飾或隱匿特定犯罪所得來源，或使他人逃避刑事
        追訴，而移轉或變更特定犯罪所得。
    二、掩飾或隱匿特定犯罪所得之本質、來源、去向、所在、
        所有權、處分權或其他權益者。
    三、收受、持有或使用他人之特定犯罪所得。
洗錢防制法第14條
    有第二條各款所列洗錢行為者，處七年以下有期徒刑，併科
    新臺幣五百萬元以下罰金。
    前項之未遂犯罰之。
    前二項情形，不得科以超過其特定犯罪所定最重本刑之刑。